# 求教，以下情况可否作为BTO核算？

提问人：chenyiwei 时间：2018-01-04 19:05:34
此处除了特许经营权无年限限制以外，其他条件与一般的BOT相同。我理解是因为合同约定了基础设施一旦建成就归政府所有，这样也就不存在到期移交所有权的问题。 但是，仅仅这点差异不足以否定该业务的本质是BOT，即企业依据政府规定的公共服务要求的基本框架建造公共基础设施，并运用该设施提供公共服务，据此获取向政府或用户收费的权利。该基础设施的建造和公共服务的提供仍然受到合同授予方即政府的严格监管，包括但不限于价格管制、对提供公共服务的数量和质量、对象的要求等。同时这些基础设施并不是企业可以任意处置的。 对于年限不明确的问题，建议将其特许经营年限视同于基础设施使用寿命年限一致。

回答人：chenyiwei
此处除了特许经营权无年限限制以外，其他条件与一般的BOT相同。我理解是因为合同约定了基础设施一旦建成就归政府所有，这样也就不存在到期移交所有权的问题。 但是，仅仅这点差异不足以否定该业务的本质是BOT，即企业依据政府规定的公共服务要求的基本框架建造公共基础设施，并运用该设施提供公共服务，据此获取向政府或用户收费的权利。该基础设施的建造和公共服务的提供仍然受到合同授予方即政府的严格监管，包括但不限于价格管制、对提供公共服务的数量和质量、对象的要求等。同时这些基础设施并不是企业可以任意处置的。 对于年限不明确的问题，建议将其特许经营年限视同于基础设施使用寿命年限一致。

提问人：Charname0111 时间：2018-01-04 19:14:00
再请教一下陈版，那此时的特许经营权是否应当确认一项无形资产？资产的价值又应当如何确定呢？

回答人：chenyiwei
按实际发生的建造成本入账。

提问人：Charname0111 时间：2018-01-04 19:30:05
由于这项设施是政府出资建设，同时a公司以 0 毛利转包给b公司，那么此时如果a公司以实际发生的建造成本（应该是工程结算金额=政府拨款给a公司的金额=b公司对a公司的建造收入>b公司的建造成本吧？）入账无形资产的话，由于所有权转移，这个设施同时又会以相同金额作为固定资产体现在政府的账面，这样是否有点不妥？

回答人：chenyiwei
如果确定是政府出资建设，企业不垫资，则建造合同部分类似于BT，确认建造合同收入。但对应地，后续用户付费金额中有相当部分需由政府享有，用于补偿基础设施的建造成本，惬意只能获得与其后续的运营服务对应收入。

提问人：Charname0111 时间：2018-01-04 19:58:47
垫资的情况是b公司垫资，a公司根据工程进度与政府结算，收到政府拨款后支付给b公司。工程竣工后a公司可以取得一次性的工程结算金额一定比例的工程监理费收入。从合同约定的后续运营计划看，a公司负责该设施的运营维护，并承担费用，不需要向政府分配收入以补偿建造成本

回答人：chenyiwei
那么这种情况下，A就没有无形资产或金融资产了。

提问人：Charname0111 时间：2018-01-04 20:32:20
那么，在不确认无形资产的情况下，建造部分a是否还应当确认收入成本，亦或是按BT或BOT的处理方式，不确认收入成本，仅确认往来款？

回答人：chenyiwei
建议确认收入和成本，即使毛利为零。

提问人：呼叫帮助 时间：2018-01-05 17:00:55
A公司是新能源系统供应商，为B公司提供节能项目建设及运营服务，协议主要内容如下： 1. 节能项目基建投资 3000 万元，建设期为 1 年，B公司在项目竣工后支付 1500 万元。 2. 项目运营期为 15 年，B公司每年向A公司支付费用，包括以下两部分： （ 1 ） 每年支付固定费用 800 万元，是双方基于第三方节能报告中数据作出的。节能报告中预计 15 年运营期间，每年运营费用 800 万。 （ 2 ） 根据第三方公司出具的节能报告，新项目投入运营后，每年可节约费用 400 万元。A公司可分享50%的节能费用，B公司每年支付 200 万元。 3. 15年运营期满后，A公司无偿将节能项目移交B公司。 4.15年运营期间，所有成本费用均由A公司承担，是否大修或更换设备等不确定，但即使发生，也由A公司承担。 5. B公司除了问题背景中已提及的付款约定，不承担其他任何费用。 chenyiwei回复 假设每年的固定费用 800 万就是对后续每年运维费用的补偿，则 15 年内每年 200 万元就是用于收回投资成本和资金成本的。这种情况相当于分期收款销售设备（每年 200 万元， 15 年，收入金额为其折现值，同时按实际成本结转成本）。但是，要考虑 15 年内承担设备重置、大修理等支出的可能性，对其进行合理估计，这样可能会影响到合同总价在不同组成部分（设备销售与施工、后续服务）之间的分摊。 请教陈版，对于 15 年内承担设备重置、大修理等支出的可能性，我们一开始是否可以不确认，在实际发生的年度再确认？

回答人：chenyiwei
只要能够合理估计的，都应该预提确认，否则各年度之间损益波动太大。

提问人：呼叫帮助 时间：2018-01-07 17:11:19
陈版，对高速公路除了日常的维护外，个10-15年需要进行一次大修，这个大修的成本是否也需要进行暂估？

回答人：chenyiwei
需要，在每次大修前的期间内逐步计提预计负债。每年预提金额=预计下次大修支出/年金终值系数。